【裁判字號】    91,簡上,80
【裁判日期】    920429
【裁判案由】    傷害
【裁判全文】
臺灣士林地方法院刑事判決                          九十一年度簡上字第八○號
    上  訴  人  乙○○
    即  被  告
右上訴人因傷害案件，不服本院士林簡易庭於中華民國九十一年四月十五日所為九十
年度簡字第一七五六號刑事簡易判決，（檢察官聲請簡易處刑案號：臺灣士林地方法
院檢察署九十年度偵字第九○六四號），提起上訴，本院管轄之第二審合議庭判決如
左：
    主  文
原判決撤銷。
乙○○以強暴使人行無義務之事，處有期徒刑月，如易科罰金以佰元折算壹日。
    事  實
一、乙○○於民國九十年四月二十二日凌晨零時十五分許，在台北縣汐止市○○○路
    三十七巷三十六弄三十一號前，因甲○○所停放路邊之自小客車過於接近其自小
    客車，使其無法駛出路邊，而與甲○○發生口角爭執，並心生不滿，其竟乘甲○
    ○將車駛出路邊並倒車往後退而暫停於路中之際，強行打開車門並手抓甲○○胸
    前衣領，強將甲○○從車內駕駛座上拉出車門，以此強暴方式使甲○○行無義務
    之事；斯時，其應注意甲○○所駕駛之汽車仍在發動中，隨時有可能前進或後退
    ，如冒然將人拉出車外，可能因此造成甲○○身體碰撞車身或車門或跌倒而受傷
    ，依當時情狀其能注意，且無不能注意之情事下，竟疏於注意，因強行將甲○○
    拖出車外，致甲○○原本處於倒檔且以腳踩煞車踏板而暫時靜止之汽車，突因乙
    ○○強行拉出，致甲○○原本踩於煞車板之腳鬆開，而使該車自行向後倒退，致
    使甲○○身體倒地，為車門板所碰撞及車輪壓住，致受有左側下肢外傷及左臂瘀
    傷之傷害。
二、案經甲○○訴由台北縣警察局汐止分局報告臺灣士林地方法院檢察署檢察官偵查
    聲請簡易判決處刑。
    理  由
一、訊據被告乙○○於本院審理時承認前述強拉被害人甲○○出車外並因汽車後退導
    致甲○○身體碰及車門受傷的犯罪事實，核與被害人甲○○於偵查及本院證述情
    節相符，又有台北市立忠孝醫院驗傷診斷書乙份附卷可證，被告犯行足以認定，
    本件事證明確，應依法論罪科刑。
二、核被告所為，係犯刑法第三百零四條第一項之強制罪及同法第二百八十四條第一
    項之過失傷害罪。前述二罪間係一行為觸犯數罪名，應從一重之強制罪論處。原
    聲請簡易判決處刑書及公訴人均認被告所為，係犯刑法第二百七十七條之故意傷
    害罪，惟查：(一)被告在檢察官偵查及本院調查時均否認故意傷害犯行，並辯稱其
    強行將被害人自汽車駕駛座上拉出車外，是要與之理論而已，並無毆打被害人之
    意思及行為等語。(二)被害人於本院調查時陳稱其身上的傷是因為被拖下來，被車
    子壓又摔在地上被車門刮等所造成，其倒地起來後並未遭人碰觸或毆打等語，足
    證被告並無直接傷害被害人之故意及行為。(三)由被告及被害人於本院調查時所述
    ，被告當時是從被害人汽車前方走向被害人車門，且被害人亦陳明其當時駕駛的
    汽車處於靜止狀態；是故，並無證據證明被告明知被害人之汽車是處於倒檔狀態
    。另查，被害人於本院調查時陳稱是被告突然拉他下車，當時來不及反應等語；
    因此，依經驗及事理而言，在汽車處於靜止狀態時，突然將人從車內拉出而又未
    遭遇反抗時，應不當然會致人受傷；而且，被告強拉被害人之目的是在與之理論
    ，使人受傷並非其本意，是故，被告亦無傷害被害人之間接故意。綜上所述，公
    訴人認被告所為係犯刑法第二百七十七條第一項傷害罪，其起訴法條尚有未洽，
    因基本社會事實相同，起訴法條應予變更。另被告所犯強制罪之事實部分，原聲
    請簡易判決處刑書已有記載，惟漏未論述所犯法條，業經公訴檢察官當庭補正，
    且與過失傷害罪為想像競合犯之裁判上一罪關係，本院自得併予審理。而被告係
    自首乙節，業據承辦員警丙○○於本院調查時證述明確，應依刑法第六十二條前
    段規定定減輕其刑。查本院認被告並無傷害之故意，理由俱如前述，原審認被告
    係犯刑法第二百七十七條第一項之傷害罪，尚有未洽；且原審未依刑法第六十二
    條規定對被告自首犯行減輕其刑，亦有未洽。因此，上訴人之上訴為有理由，應
    將原判決撤銷改判。爰審酌被告有二次公共危險之素行、因停車糾紛的犯罪動機
    、目的、手段，對被害人所生危害及犯罪後態度等一切情狀，量處如主文所示之
    刑，並諭知易科罰金之折算標準。
據上論斷，應依刑事訴訟法第四百五十五條之一第一項及第三項、第三百六十九條第
一項前段、第三百六十四條、第二百九十九條第一項前段、第三百條，刑法第三百零
四條第一項、第二百八十四條第一項、第五十五條、第四十一條第一項前段、第六十
二條前段，罰金罰鍰提高標準條例第一條前段、第二條判決如主文。
本案經檢察官呂文忠到庭執行職務
中        華        民        國    九十二    年    四    月二十九  日
                                          臺灣士林地方法院刑事第二庭
                                            審判長法  官  杜  惠  錦
                                                  法  官  王  梅  英
                                                  法  官  李  建  忠
右正本證明與原本無異。
本判決不得上訴。
                                                  書記官  曾  韻  蒔
中        華        民        國    九十二    年    五    月     一     日
附錄本案論罪科刑法條全文：
刑法第二百八十四條第一項：
  傷害人之身體或健康者，處三年以下有期徒刑、拘役或一千元以下罰金。
刑法第三百零四條第一項：
  以強暴、脅迫使人行無義務之事或妨害人行使權利者，處三年以下有期徒刑、拘役
  或三百元以下罰金。


司法院資訊處製作；財團法人民間司法改革基金會備份。
